【裁判字號】    99,抗,864
【裁判日期】    990805
【裁判案由】    聲請定其應執行刑
【裁判全文】
臺灣高等法院刑事裁定                  99年度抗字第864號
抗  告  人
即  受刑人  甲○○
上列抗告人因違反毒品危害防制條例等案件，不服臺灣新竹地方
法院中華民國99年7月2日定其應執行刑之裁定（99年度聲字第56
6號），提起抗告，本院裁定如下：
    主  文
抗告駁回。
    理  由
一、抗告意旨略以：參照新法實施以來各法院對定其應執行刑之
    例，如販賣第一、二級毒品行為，判刑累計達700餘年，定
    應執行刑僅為20年。又如販賣第二級毒品19次，未遂1次，
    19次各判刑6年5月，未遂判刑6年，刑期累計132年，定應執
    行刑僅為8年。又如竊盜511次，分別判刑336年及294年，定
    應執行刑分別為5年及4年6月。又如詐欺55次，各判處有期
    徒刑6月，刑期累計28年，定應執行刑僅為5年6月（臺灣桃
    園地方法院97年度訴字第1035號判決參照）。凡此諸如強盜
    、搶奪、偽造國幣等案例，實不勝枚舉。抗告人即受刑人甲
    ○○所涉違反毒品危害防制條例等案件，侵害法益所造成之
    危害，相較之下，實屬低度行為，定應執行刑反較其為重，
    其不公之處，昭然可見。請賜抗告人公平、公正之裁定，並
    予抗告人改過向上之機會等語。
二、按裁判確定前犯數罪者，併合處罰之，有2裁判以上者，依
    刑法第51條之規定，定其應執行之刑；同法第50條、第53條
    分別定有明文。次按法院就自由裁量權之行使，除不得逾越
    法律所規定範圍之外部性界限外，另應受比例原則、公平正
    義原則之規範，謹守法律秩序之理念，體察法律之規範目的
    ，使其結果實質正當，合於裁量之內部性界限，俾與立法本
    旨相契合。刑法第51條第5款規定數罪併罰，宣告多數有期
    徒刑者，應於各刑中之最長期以上，各刑合併之刑期以下，
    定其應執行之刑期，但不得逾30年，其就數罪併罰，固非採
    併科主義，而係採限制加重主義，就俱發各罪中，以最重之
    宣告刑為基礎，由法院參酌他罪之宣告刑，裁量加重定之，
    且不得逾法定之30年最高限制，此即外部性界限。法院為裁
    判時，兩者均不得有所踰越。在數罪併罰，有2裁判以上，
    定其應執行之刑時，固屬於法院自由裁量之事項，然仍應受
    前揭外部性界限及內部性界限之拘束（最高法院94年度臺非
    字第233號、96年度臺上字第7582號、97年度臺上字第2017
    號判決意旨參照）。
三、經查：本件原裁定以抗告人先後犯如原裁定附表編號1至6所
    示各罪，經分別判處如附表所示之刑確定，檢察官聲請定其
    應執行之刑，經原審法院認聲請為正當，定其應執行刑為有
    期徒刑2年10月等語。經核原裁定所定之應執行刑，係在各
    宣告刑之最長期以上，各刑合併之刑期以下，合於刑法第51
    條第5款規定所定之外部界限，復未逾自由裁量之內部界限
    （編號2、3曾定應執行刑為有期徒刑1年，編號4、5曾定應
    執行刑為有期徒刑1年3月，與編號1、6合計刑期為有期徒刑
    3年2月）。揆諸前揭說明，依法並無違誤。抗告意旨，比附
    攀引他案量刑，漫詞指摘原裁定所定應執行刑有期徒刑2年
    10月酌減比例過低，違反裁量權行使之內部性界限云云，為
    無理由，應予駁回。
四、據上論斷，應依刑事訴訟法第412條，裁定如主文。
中    華    民    國    99    年    8     月    5     日
                 刑事第十三庭  審判長法  官  曾德水
                                     法  官  陳恆寬
                                     法  官  崔玲琦
以上正本證明與原本無異。
如不服本裁定，應於收受送達後五日內向本院提出再抗告狀。
                                     書記官  馬佳瑩
中    華    民    國    99    年    8     月    6     日

司法院資訊處製作；財團法人民間司法改革基金會備份。
